【裁判字號】    97,易,3059
【裁判日期】    971105
【裁判案由】    業務侵占等
【裁判全文】
臺灣臺北地方法院刑事判決              97年度易字第3059號
公  訴  人  臺灣臺北地方法院檢察署檢察官
被      告  甲○○
            戊○○
            丁○○
上列被告因業務侵占等案件，經檢察官提起公訴（97年度偵字第
6965號），因被告於本院準備程序中為有罪之陳述，經本院合議
庭裁定以簡式審判程序審理，本院判決如下：
    主  文
甲○○共同犯業務侵占罪，累犯，處有期徒刑肆月，如易科罰金
，以新台幣壹仟元折算壹日。又犯業務侵占罪，累犯，處有期徒
刑肆月，如易科罰金，以新台幣壹仟元折算壹日。又犯竊盜罪，
累犯，處有期徒刑參月，如易科罰金，以新台幣壹仟元折算壹日
。應執行有期徒刑陸月，如易科罰金，以新台幣壹仟元折算壹日
。
戊○○共同犯業務侵占罪，處有期徒刑參月，如易科罰金，以新
台幣壹仟元折算壹日。
丁○○所犯故買贓物四罪，各處有期徒刑貳月，如易科罰金，均
以新台幣壹仟元折算壹日。應執行有期徒刑伍月，如易科罰金，
以新台幣壹仟元折算壹日。
    事  實
一、甲○○前因妨害自由案件，經臺灣桃園地方法院以91年度易
    字第1416號判處有期徒刑5 月，甫於民國92年11月30日執行
    完畢出監。詎其竟利用雅威實業有限公司（下稱雅威公司）
    承包台灣固網股份有限公司（下稱台灣固網）電纜線配置、
    維修工程，再轉包予其施做之機會，與雅威公司員工戊○○
    共同意圖為自己不法所有，且有犯意聯絡，於如附表一編號
    一所示之時、地，將因維修工程所得、依規定應繳回台灣固
    網之舊電纜線予以侵占入己，並由戊○○持往台北縣三重市
    ○○街53之8 號丁○○經營之「阿安企業社」，以附表一編
    號一所示之金額售予明知係贓物之丁○○。甲○○另於附表
    一編號二所示之時、地，利用單獨駕車運載電纜線之機會，
    將因維修工程所得、依規定應繳回台灣固網之舊電纜線予以
    侵占入己。甲○○又意圖為自己不法之所有，於附表二編號
    一、二所示之時、地，夥同不知情之劉家揚，於附表二編號
    三之時地則與真實姓名、年籍不詳之成年男子，竊取承包廠
    商施工後留置原地之舊電纜及正使用中之電纜線，得手後連
    同上揭侵占所得之電纜線，一併持往丁○○經營之「阿安企
    業社」，以附表一、二所示之金額販售予明知係贓物之丁○○，得款後供己花用。
二、案經被害人丙○○訴由台北市政府警察局報請臺灣臺北地方
    法院檢察署檢察官偵查起訴。
    理  由
一、上開事實業據被告甲○○、戊○○、丁○○於本院審理時均
    坦承不諱，復對於共犯彼此間之陳述均不為爭執，並有證人
    乙○○、汪冠旭、丙○○、劉家揚等人於警、偵時之證言可
    稽，且有現場照片、資源回收登記簿影本、監視錄影光碟、
    報修紀錄、被告甲○○使用之0000000000號行動電話通聯記
    錄等在卷足憑，事證明確，被告上開犯行應堪認定。
二、核被告甲○○所為，係犯刑法第336條第2項業務侵占罪、同
    法第320條第1 項竊盜罪。被告戊○○所為，係犯刑法第336
    條第2項業務侵占罪。被告丁○○所為，係犯刑法第349條第
    2 項之故買贓物罪。被告甲○○、戊○○就附表一編號一之
    犯行有犯意聯絡及行為分擔，應依刑法第28條規定論以共同
    正犯。又犯罪行為人基於一個概括犯意，接續數行為，而該
    數行為彼此間具有密接關聯性，復侵害同一個法益者，為接
    續犯，應論以一罪; 被告甲○○所為附表一編號一、二之業
    務侵占犯行彼此間，另所為附表二編號一、二之業務侵占犯
    行彼此間，均係基於同一個概括侵占之犯意，且各該二行為
    彼此間復具有時間上密接關聯性，均侵害同一個被害人台灣
    固網法益，屬接續犯而僅應論以一個業務侵占罪即可，故被
    告甲○○共犯業務侵占罪2 罪。又被告甲○○所為業務侵占
    罪2罪、竊盜罪1罪間，被告丁○○所為故買贓物罪4 罪間，
    犯意個別、行為互異，應依刑法數罪併罰分論併處後再依同
    法第51條第5 款定其應執行之刑。另查被告甲○○前因妨害
    自由案件，經臺灣桃園地方法院判處有期徒刑5 月確定，而
    於92年11月30日執行完畢，此有台灣高等法院被告前案紀錄
    表在卷可查，其於五年以內故意再犯本件有期徒刑以上之刑
    之罪，應論以累犯，並依法加重其刑。惟被告甲○○、戊○○所為業務侵占罪犯行，僅係將更換過後之電纜線舊品侵吞
    並販賣予回收業者被告丁○○，變賣所得被告甲○○不過新
    台幣 (下同)2 萬600元、被告戊○○更僅只2500元，對於被
    害人台灣固網所造成損害應屬輕微，亦未造成台灣固網營運
    上不便或損害; 參以被告甲○○、戊○○所犯業務侵占罪之
    法定刑最低度仍在有期徒刑6 月，被告甲○○尚應按累犯加
    重其刑，衡情度勢，本件就業務侵占罪部分即屬情輕法重，
    被告甲○○、戊○○所為顯可憫恕，是以依刑法第59條規定
    減輕其刑。爰依法遞加、減其刑，同時審酌被告之生活狀況
    、智識程度、犯罪後坦承犯行，及被害人所受損害尚屬輕微
    等一切情狀，分別量處如主文所示之刑，並就被告甲○○、
    丁○○所犯數罪定其應執行之刑，且於定刑前、後均諭知得
    易科罰金並其折算標準。
據上論斷，應依刑事訴訟法第273條之1第1 項、第299條第1項前
段，刑法第28條、第336條第2項、第320條第1項、第349條第2項
、第47條第1項、第59條、第51條第5款、第41條第1項前段、第2
項、刑法施行法第1條之1，判決如主文。
本案經檢察官盧姿如到庭執行職務。
中    華    民    國    97    年    11    月    5     日
                  刑事第四庭    法  官  呂政燁
以上正本證明與原本無異。
如不服本判決，應於判決送達後10日內，向本院提出上訴狀。
                                書記官  呂欣穎
中    華    民    國    97    年    11    月    5     日
附錄本案所犯法條全文：
中華民國刑法第320條（普通竊盜罪、竊佔罪）
意圖為自己或第三人不法之所有，而竊取他人之動產者，為竊盜
罪，處5年以下有期徒刑、拘役或5百元以下罰金。
意圖為自己或第三人不法之利益，而竊佔他人之不動產者，依前
項之規定處斷。
前二項之未遂犯罰之。
中華民國刑法第336條（公務公益侵占罪、業務侵占罪）
對於公務上或因公益所持有之物，犯前條第1項之罪者，處1年以
上7年以下有期徒刑，得併科 5 千元以下罰金。
對於業務上所持有之物，犯前條第1項之罪者，處6月以上5年以
下有期徒刑，得併科3千元以下罰金。
前二項之未遂犯罰之。
中華民國刑法第349條（普通贓物罪）
收受贓物者，處3年以下有期徒刑、拘役或5百元以下罰金。
搬運、寄藏、故買贓物或為牙保者，處5年以下有期徒刑、拘役
或科或併科1千元以下罰金。
因贓物變得之財物，以贓物論。
附表一：
┌──┬──────┬──────────┬────────┐
│編號│犯罪時間    │犯罪地點            │所得金額        │
├──┼──────┼──────────┼────────┤
│一  │96年11月中旬│台北市大安區○○○路│200公尺，2500元 │
│    │            │1段107巷4號前邊溝   │                │
├──┼──────┼──────────┼────────┤
│二  │96年12月初  │台北市大安區○○○路│400公尺，1萬5000│
│    │            │2段31巷口邊溝       │元              │
└──┴──────┴──────────┴────────┘
附表二：
┌──┬──────┬──────────┬────────┐
│編號│犯罪時間    │犯罪地點            │所得金額        │
├──┼──────┼──────────┼────────┤
│一  │96年7月初   │臺北市○○區○○路  │100公尺，1100元 │
│    │            │144巷16號前邊溝     │                │
├──┼──────┼──────────┼────────┤
│二  │96年7月中旬 │台北市○○區○○街6 │150公尺，2000元 │
│    │            │號之2旁邊溝         │                │
├──┼──────┼──────────┼────────┤
│三  │96年8月26日 │台北市○○區○○路18│50米            │
│    │凌晨1時15分 │8巷邊溝             │                │
│    │許          │                    │                │
└──┴──────┴──────────┴────────┘


司法院資訊處製作；財團法人民間司法改革基金會備份。
